最高法院刑事裁定　　　　　　　　　　111年度台抗字第690號
抗　告　人　楊明山


上列抗告人因詐欺等罪案件，不服臺灣高等法院臺中分院中華民
國111年3月11日定應執行刑之裁定（111年度聲字第471號），提
起抗告，本院裁定如下：
    主  文
抗告駁回。
    理  由
一、本件原裁定以抗告人楊明山因犯如原裁定附表（下稱附表）
    編號1至6所示共8 罪，均經分別判處罪刑確定在案，合於刑
    法第50條第1項之情形，茲檢察官就附表編號1至6 所示之刑
    ，聲請定其應執行刑，並無不合，爰合併定其應執行有期徒
    刑4年，經核於法尚無違誤。
二、抗告意旨略以：原審發函請伊就本件定執行刑案件表示意見
    時，送達至臺中巿○○區○○○街00號0 樓，惟伊之戶籍設
    於臺中巿○○區○○路000 號，並未居住在臺中巿○○區上
    開地址，因此原審送達於伊未居住之地址，等同未予伊表示
    意見的機會。另臺灣高等法院臺中分院於魏應充之定執行刑
    案件（108年度聲字第2389號裁定），其總刑度為7年9 月，
    該案件僅定其應執行有期徒刑4年8月。若依該案件之標準，
    本件執行刑應減至有期徒刑2年6月才合理，何況伊危害社會
    之程度，比魏應充低，不應定如此高之執行刑云云。
三、經查：
  ㈠抗告人所犯如附表所示之8 罪中，所處徒刑最重者為有期徒
    刑2年（即附表編號5），該8罪之刑期合計為有期徒刑8年，
    原裁定合併定其應執行有期徒刑4 年，並未逾越刑法第51條
    第5款所規定之外部界限。又附表編號1至4 所示之罪，曾經
    臺灣高等法院臺中分院定其應執行有期徒刑2年6月（104 年
    度上易字第913號判決）、附表編號5、6 所示之罪，曾經同
    法院定其應執行有期徒刑2年2月（106 年度上易字第1385、
    1386號判決），經本院上訴駁回確定，以上刑度合計為有期
    徒刑4年8月，原審所定之執行刑，亦未逾越上開內部界限，
    或顯然過重，違反比例、公平原則及刑法規定數罪合併定執
    行刑之立法旨趣，自不得任意指為違法。
  ㈡原審發函請抗告人就本件定執行刑案件表示意見時，並非僅
    送達至臺中巿○○區○○○街00號0 樓，亦將該函送達至臺
    中巿○○區○○路000 號抗告人之戶籍址，而由抗告人之同
    居人，即其弟代收，有送達證書在卷可憑（見原審卷第 299
    頁），是原審業已予抗告人表示意見之機會，抗告意旨指摘
    原審僅將該函送達至其未居住之臺中巿北屯址，未予其表示
    意見之機會云云，尚有所誤會。
  ㈢其他法院就不同案件所定之執行刑如何，基於個案情節不同
    ，難以比附援引，尚不能拘束原審定執行刑職權之適法行使
    。從而，抗告意旨援引原審法院108 年度聲字第2389號裁定
    ，指摘原裁定所定之執行刑過重，亦非有理由。
  ㈣綜上，本件抗告為無理由，應予駁回。
據上論結，應依刑事訴訟法第412條，裁定如主文。
中    華    民    國   111    年    6     月    1     日
                  刑事第八庭審判長法  官  何  菁  莪  
                                  法  官  何  信  慶  
                                  法  官  朱  瑞  娟  
                                  法  官  高  玉  舜  
                                  法  官  劉  興  浪  
本件正本證明與原本無異
                                  書記官
中    華    民    國   111    年    6     月    6     日